
\vspace{1.8em}
\begin{minipage}{\textwidth}
\stepcounter{mallinumber}
\textbf{Tüüpsõnamall \arabic{mallinumber}\,\vadja{puu}}\\

\begin{sideways}
\begin{tabular}{l l}
muutvormimall & tunnused \\
\hline
\underline{pu}\,+\,u & \textsc{ sg nom } \\
\underline{pu}\,+\,u & \textsc{ sg gen } \\
\underline{pu}\,+\,utõ & \textsc{ sg par } \\
\underline{pu}\,+\,hhu & \textsc{ sg ill } \\
\underline{pu}\,+\,uz & \textsc{ sg ine } \\
\underline{pu}\,+\,uss & \textsc{ sg ela } \\
\underline{pu}\,+\,ullõ & \textsc{ sg all } \\
\underline{pu}\,+\,ull & \textsc{ sg ade } \\
\underline{pu}\,+\,ult & \textsc{ sg abl } \\
\underline{pu}\,+\,ussi & \textsc{ sg tra } \\
\underline{pu}\,+\,ussaa & \textsc{ sg ter } \\
\underline{pu}\,+\,uka & \textsc{ sg com } \\
\underline{pu}\,+\,ud & \textsc{ pl nom } \\
\underline{pu}\,+\,ijõ & \textsc{ pl gen } \\
\underline{pu}\,+\,it & \textsc{ pl par } \\
\underline{pu}\,+\,isõ & \textsc{ pl ill } \\
\underline{pu}\,+\,iz & \textsc{ pl ine } \\
\underline{pu}\,+\,iss & \textsc{ pl ela } \\
\underline{pu}\,+\,illõ & \textsc{ pl all } \\
\underline{pu}\,+\,ill & \textsc{ pl ade } \\
\underline{pu}\,+\,ilt & \textsc{ pl abl } \\
\underline{pu}\,+\,issi & \textsc{ pl tra } \\
\underline{pu}\,+\,issaa & \textsc{ pl ter } \\
\underline{pu}\,+\,ika & \textsc{ pl com } \\
\end{tabular}
\end{sideways}
\captionof{table}{Tüüpsõna \arabic{mallinumber}\,\textit{puu} ekstraheeritud muutvormimallid.}
\label{tab:tüüpsõnamall-puu}

\end{minipage}

 
\vspace{1em}
\noindent Tüüpsõna hõlmab vormisõnastiku 5 lekseemi: \vadja{\underline{pu}u, \underline{ku}u, \underline{lu}u, \underline{su}u} ja \vadja{\underline{pihlpu}u}.
